臺灣高雄地方法院刑事判決　　　　　　　100年度訴字第389號
公　訴　人　臺灣高雄地方法院檢察署檢察官
被　　　告　詹閔勝
選任辯護人　莊博文律師
上列被告因毒品危害防制條例案件，經檢察官提起公訴（99年度少
連偵字第179號），本院判決如下：
    主  文
詹閔勝犯販賣第二級毒品罪，處有期徒刑年捌月。未扣案之販
毒所得新臺幣伍佰元沒收之，如全部或一部不能沒收時，以其財
產抵償之。
    事  實
一、詹閔勝明知甲基安非他命為毒品危害防制條例第2條第2項第
    2 款所管制之第二級毒品，依法不得販賣、持有，竟意圖牟
    利，基於販賣第二級毒品甲基安非他命之犯意，於民國（下
    同） 99年7月20日15時、16時許，向真實姓名年籍不詳、綽
    號「家榮」之成年男子購買數量、價款不詳之甲基安非他命
    後，當綽號「寶寶」之少年王○綺（依兒童及少年福利法第
    46條 第2項不予公開，真實姓名年籍詳卷）使用公用電話，
    撥打詹閔勝所持用之門號0000000000與其聯繫，並表示欲購
    買甲基安非他命時，詹閔勝即與王○綺相約在位於（改制前
    ）高雄縣燕巢鄉「岡燕城電子遊戲場」見面，並於見面後在
    該處，將重量不詳之甲基安非他命 1包，以新台幣（下同）
    500元之價格販賣予王○綺，詹閔勝並收取現金500元現金而
    完成交易。嗣99年7月22日 16時許，王○綺因另案至（改制
    前，下同）高雄縣政府警察局少年警察隊接受詢問時，向員
    警坦承有施用甲基安非他命犯行，並供出所施用之甲基安非
    他命係向詹閔勝所購得，且王○綺於當日接受員警採驗尿液
    之結果，確呈甲基安非他命陽性反應，始循線查悉上情。
二、案經（改制前）高雄縣政府警察局移送臺灣高雄地方法院檢
    察署檢察官偵查起訴。
    理  由
壹、程序部分：
一、按行政機關及司法機關所製作必須公開之文書，不得揭露足
    以識別前項兒童及少年身分之資訊」，兒童及少年福利法第
    46條第2 項分別定有明文。本件判決書就證人即少年王○綺
    之姓名、年籍等資料，依上開規定不得公開，合先敘明。
二、證據能力部分：
    本判決所引用之證據資料（詳後引用之各項供述證據及非供
    述證據），其中係屬傳聞證據部分，縱無刑事訴訟法第 159
    條之1至第159條之4 或其他規定之傳聞證據例外情形，因被
    告及其辯護人、檢察官均對於上開證據資料表示均不爭執等
    語（見院1卷第42頁正面；院2卷第59頁正面），且本院審酌
    卷內並無事證顯示各該陳述之作成時、地與週遭環境，有何
    致令陳述內容虛偽、偏頗之狀況後，認為適當，依刑事訴訟
    法第159條之5第1項、第2項之規定，認應具有證據能力。
貳、實體部分：
一、上開事實，業據被告詹閔勝迭於警詢（未經偵訊）及本院審
    理中均坦承不諱（見警卷第3頁；院2卷第21反面、22正面、
    59頁），核與證人即購毒者少年王○綺於警詢及偵訊之證述
    相符（見警卷第8至16頁；偵卷第8至10頁），並有移送機關
    之查獲毒品案件嫌犯尿液對照表2紙、被告持用門號0000000
    000 之通聯調閱查詢單、台灣檢驗科技股份有限公司濫用藥
    物檢驗報告（王○綺）、國軍高雄總醫院特殊尿液報告單、
    少年王○綺指認被告詹閔勝之指認證明各1紙在卷可稽（見
    警卷第17至22頁），足認被告之自白與事實相符。是本案被
    告確有販賣第二級毒品之犯行，事證明確，堪以認定，應依
    法論科。
二、核被告所為，係犯毒品危害防制條例第4 條第2 項之販賣第
    二級毒品罪。被告於販賣前持有毒品之低度行為，為其販賣
    之高度行為所吸收，不另論罪。按成年人對未成年人犯毒品
    危害防制條例第6條、第7條、第8條之罪者，加重其刑至二
    分之一，此觀同條例第9條之規定自明。行為人販賣毒品予
    少年，不在上揭條例所規定應加重其刑之範圍，且亦非屬於
    兒童及少年福利法第70條第1項所規定成年人故意對少年犯
    罪，應加重其刑之範圍，自不能適用該法條對上訴人加重其
    刑（最高法院95年度台上字第4670號判決意旨參照）。換言
    之，兒童及少年福利法第70條第1項前段有關對少年犯罪之
    加重其刑，係對被害人為少年之特殊要件予以加重處罰，必
    以兒童或少年為犯罪行為實施之對象（即以兒童或少年為行
    為客體，或犯罪客體而言），始克相當。本件販賣第二級毒
    品罪，保護者為國民健康之社會法益，其買受人購入施用，
    僅屬間接受害。申言之，其買受人並非犯罪行為直接侵害之
    對象，亦即非直接被害人，縱使成年人販賣毒品予少年，亦
    與上述法條規範之意旨不符，殊難援為加重刑罰之依據。是
    被告本件犯行，尚不得依兒童及少年福利法第70條第1項規
    定加重其刑，檢察官起訴以被告上開販賣第二級毒品予少年
    之犯行，應依兒童及少年福利法第70條第1項規定加重其刑
    等語，容有誤會，合予敘明。再被告就上開販賣第二級毒品
    之犯行，迭於警詢及本院審理中均自白不諱，合於毒品危害
    防制條例第17條第2項減輕其刑之要件，應依該規定減輕其
    刑。
三、爰審酌被告正值壯年，不思以正當途徑工作營生，僅因貪圖
    小利，即罔顧毒品流通對於社會所造成之貽害，恣意出售第
    二級毒品甲基安非他命予少年王○綺，戕害其身心健康，惡
    性非輕，惟念及其犯後坦承犯行，且僅販賣甲基安非他命50
    0元1包予王○綺，販賣毒品之數量尚屬不多，所得亦屬有限
    等一切情狀，量處如主文所示之刑，以資懲儆。又被告販賣
    第二級毒品所得僅 500元，雖未扣案，仍應依毒品危害防制
    條例第19條 第1項規定，宣告沒收，如全部或一部不能沒收
    時，以其財產抵償之。至於未扣案之門號0000000000行動電
    話1支（含SIM卡），為被告所有，供其本件用以聯絡販賣第
    二級毒品甲基安非他命之工具，固據被告於本院供承在卷，
    惟被告供明業已將該行動電話機及SIM卡丟在高雄市燕巢區
    某垃圾山等語明確（見院 2卷第21頁反面、62頁反面），此
    外，卷內亦查無其他積極證據足認上開物品尚存，衡情應已
    滅失，為免生執行上之困擾，爰不予宣告沒收，附此敘明。
據上論斷，應依刑事訴訟法第299條第1項前段，毒品危害防制條
例第4條第2項、第17條第2項、第19條第1項前段，刑法第11條，
判決如主文。
本案經檢察官黃齡慧到庭執行職務。
中    華    民    國   100    年    11    月    17    日
                  刑事第五庭    審判長法  官  李昆南
                                      法  官  方錦源
                                      法  官  劉美香
以上正本證明與原本無異。
如不服本判決應於收受送達後10日內向本院提出上訴書狀，並應
敘述具體理由；如未敘述上訴理由者，應於上訴期間屆滿後20日
內向本院補提理由書（均須按他造當事人之人數附繕本）「切勿
逕送上級法院」。
中    華    民    國   100    年    11    月    17    日
                                      書記官  陳仙宜
附錄本判決論罪科刑法條：
毒品危害防制條例第4條第2項
製造、運輸、販賣第二級毒品者，處無期徒刑或 7 年以上有期
徒刑，得併科新臺幣 1 千萬元以下罰金。